Minutes et répertoires du notaire Auguste GRIOIS, 23 avril 1816 - 10 mai 1827 (étude XXXIV)
Archives nationales
- Répertoire(s) de Auguste GRIOIS, 29 novembre 1813 - 16 novembre 1827; MC/RE/XXXIV/11 - MC/RE/XXXIV/13
  - Répertoire. 1824, 14 mai - 1827, 16 novembre, 14 mai 1824 - 16 novembre 1827; MC/RE/XXXIV/13
    - Inventaire après décès: Miger, Jeanne-Georgette-Elisabeth. Grandcher, Charles-Jean-François (épouse). Négociant. Richelieu (rue de), n° 91., 23 novembre 1824
      inventaire après décès; Richelieu (rue de); Miger, Jeanne-Georgette-Elisabeth; Grandcher, Charles-Jean-François; négociant
    - Inventaire après décès: Paris, Louis-Charles. Serrurier. Limace (cul de-sac de la), n° 8., 22 janvier 1825
      inventaire après décès; Limace (rue de la); Paris, Louis-Charles; serrurier
    - Inventaire après décès: Cullot, Michel-Louis. Marchand (ancien). Vertbois (rue du), n° 15., 25 janvier 1825
      inventaire après décès; Vertbois (rue du); Cullot, Michel-Louis; commerçant
    - Inventaire après décès: Delaire, Marie-Louise. Brechemin, Louis-Charles (épouse). Propriétaire. Valois (rue de), n° 43. Auteuil., 28 janvier 1825
      25 janvier 1839, liquidation de la succession.
      inventaire après décès; Auteuil (ancienne commune); Valois (rue de); Delaire, Marie-Louise; Brechemin, Louis-Charles
    - Inventaire après décès: Delamare, Louis Denis. Propriétaire. Observatoire (rue de l'), n°s 5 et 7., 22 avril 1825
      inventaire après décès; Observatoire (rue de l'); Delamare, Louis Denis
    - Inventaire après décès: Rochery, Louis. Propriétaire. Milieu des-Ursins (rue du), n° 6., 23 avril 1825
      inventaire après décès; Milieu-des-Ursins (rue du); Rochery, Louis
    - Inventaire après décès du baron Jacques Philippe de Serre de Saint-Romain de Saillant. Anjou Saint Honoré (rue d'), n° 45., 28 avril 1825
      inventaire après décès; Anjou-Saint-Honoré (rue d'); Serre de Saint-Romain de Saillant, Jacques-Philippe de (baron)
    - Inventaire après décès: Lefèvre, Marie-Marguerite-Gratien. Meslay (rue), n° 1., 30 avril 1825
      inventaire après décès; Meslay (rue); Lefèvre, Marie-Marguerite-Gratien
    - Inventaire après décès: Chatel, Louis-Antoine. Porcs (marchand de). Jour (rue du), n° 15., 10 mai 1825
      inventaire après décès; Jour (rue du); Chatel, Louis-Antoine; commerçant
    - Inventaire après décès: Vial, Joséphine-Esther. Verrier, Michel-Marie (épouse). Propriétaire. Michel-Le-Comte (rue), n° 31. Versailles., 25 mai 1825
      inventaire après décès; Michel-Le-Comte (rue); Versailles (Yvelines); Vial, Joséphine-Esther; Verrier, Michel-Marie
    - Inventaire après décès: Hutin, Jacques-Louis. Grenelle (rue de), n° 83, Saint-Germain., 30 mai 1825
      inventaire après décès; Hutin, Jacques-Louis
    - Inventaire après décès: Lefrère, François-Mathieu. Vins (marchand de). Fromenteau (rue), n° 8., 4 juin 1825
      inventaire après décès; Fromenteau (rue); Lefrère, François-Mathieu; commerçant
    - Inventaire après décès: Charlier, Jean-Baptiste. Carrier (maître). Picpus (aux fonds de). Saint-Mandé., 3 août 1825
      inventaire après décès; Saint-Mandé (ancienne commune); Picpus (quartier); Charlier, Jean-Baptiste; carrier
    - Inventaire après décès: Mercier, Pierre-Joseph. Rentier. Arbre Sec (rue de l'), n° 19., 28 septembre 1825
      inventaire après décès; Arbre-Sec (rue de l'); Mercier, Pierre-Joseph
    - Inventaire après décès: Raffaut, Perrine-Charlotte. Rentière. Barre du Bec (rue), n° 15., 7 octobre 1825
      inventaire après décès; Barre-du-Bec (rue); Raffaut, Perrine-Charlotte
    - Inventaire après décès: Darsonval, Jeanne-Thérèse. Amyot, Jean-Baptiste (veuve). Bourbon (rue de), n° 16., 10 octobre 1825
      inventaire après décès; Bourbon (rue de); Darsonval, Jeanne-Thérèse; Amyot, Jean-Baptiste
    - Inventaire après décès: Doublet, Marie-Louise. Foy, Denis-Carolus (épouse). Vins (marchand de). Ecole de-Médecine (rue de l'), n° 37., 13 octobre 1825
      inventaire après décès; Ecole-de-Médecine (rue de l'); Doublet, Marie-Louise; Foy, Denis-Carolus; commerçant
    - Inventaire après décès: Lesage, Marie-Françoise-Reine. Maurice, Jean-Pierre-Philippe (épouse). Harlay (rue du), n° 5., 27 octobre 1825
      inventaire après décès; Harlay (rue de); Lesage, Marie-Françoise-Reine; Maurice, Jean-Pierre-Philippe
    - Inventaire après décès: Bourdet, Claude. Menuisier. Grève (quai de la), n° 42., 15 décembre 1825
      inventaire après décès; Grève (quai de la); Bourdet, Claude; menuisier
    - Inventaire après décès: Bailly, Pierre-François. Commissionaire au mont de-piété. Marché-Saint-Honoré (rue du), n° 6., 4 février 1826
      inventaire après décès; Marché-Saint-Honoré (rue du); Bailly, Pierre-François
    - Inventaire après décès: Maire, Marie-Anne. Guiraud, Pierre-Antoine (épouse). Acier poli (fabricant d'). Charlot (rue), n° 4., 8 mars 1826
      inventaire après décès; Charlot (rue); Maire, Marie-Anne; Guiraud, Pierre-Antoine
    - Inventaire après décès: Fontaine, Félicité. Paix (rue de la), n° 8., 10 mars 1826
      inventaire après décès; Paix (rue de la); Fontaine, Félicité
    - Inventaire après décès: Michau, David. Négociant (ancien). Braque (rue de), n° 2., 15 mars 1826
      inventaire après décès; Braque (rue de); Michau, David; négociant
    - Inventaire après décès: Aubonnet, Claude. Propriétaire. Reuilly (rue de), n° 16 bis., 22 mars 1826
      inventaire après décès; Reuilly (rue de); Aubonnet, Claude
    - Inventaire après décès: Yon, Charlotte. Favier, Philibert (épouse). Brigadier de gendarmerie. Neuve-Saint-Gilles (rue), n° 20, au Marais., 1er mai 1826
      inventaire après décès; Saint-Gilles (rue); Yon, Charlotte; Favier, Philibert; militaire du rang
    - Inventaire après décès: Lassaut, Jean-Charles. Saint-André des-Arts (rue), n° 14., 8 mai 1826
      inventaire après décès; Saint-André-des-Arts (rue); Lassaut, Jean-Charles
    - Inventaire après décès: Troux, Barbe-Jeanne. Boyer, Jean-Pierre (épouse). Employé. Pelletier (quai), n° 14., 12 mai 1826
      inventaire après décès; Pelletier (quai); Troux, Barbe-Jeanne; Boyer, Jean-Pierre
    - Inventaire après décès: Dalissant, Thérèse-Pétronille. Raffy, Joseph-Melchior (épouse). Menuisier. Faubourg-Saint-Martin (rue du), n° 247., 31 mai 1826
      inventaire après décès; Faubourg-Saint-Martin (rue du); Dalissant, Thérèse-Pétronille; Raffy, Joseph-Melchior; menuisier
    - Inventaire après décès de la veuve Renaud. Propriétaire. Enfer (rue d'), n° 12, Saint-Michel., 2 juin 1826
      inventaire après décès; Enfer (rue d'); Renaud, Mme
    - Inventaire après décès: Renaud, Pierre-Louis. Boucher (marchand). Ecole de-Médecine (rue de l'), n° 16., 9 juin 1826
      inventaire après décès; Ecole-de-Médecine (rue de l'); Renaud, Pierre-Louis; boucher
    - Inventaire après décès: Bonnet de Monchy, Charles-Nicolas. Curé de bercy (ancien). Bercy., 9 juin 1826
      inventaire après décès; Bercy (rue de); Bonnet de Monchy, Charles-Nicolas; curé
    - Inventaire après décès: Negrie, Victorine. Amadeuf, Jacques (épouse). Ebéniste. Saint-Laurent (rue), Belleville., 29 juin 1826
      inventaire après décès; Belleville (ancienne commune); Saint-Laurent (rue); Negrie, Victorine; Amadeuf, Jacques; ébéniste
    - Inventaire après décès: Félix, Jean-Siméon. Thorigny-sur-Marne (Seine-et-Marne)., 12 août 1826
      inventaire après décès; Thorigny-sur-Marne (Seine-et-Marne); Félix, Jean-Siméon
    - Inventaire après disparition: Barbe, Etienne-Jean-Baptiste. Greffier de La Justice de Paix du 7è Arrdt. Mauvaises-Paroles (rue des), n° 12., 24 août 1826
      inventaire; Mauvaises-Paroles (rue des); Barbe, Etienne-Jean-Baptiste; greffier
    - Inventaire après décès: Emery, Marie-Louise. Soisy., 21 octobre 1826
      inventaire après décès; Soisy-sous-Montmorency (Val-d'Oise); Emery, Marie-Louise
    - Inventaire après décès: Michau, Jules-Auguste. Braque (rue de), n° 2., 8 novembre 1826
      inventaire après décès; Braque (rue de); Michau, Jules-Auguste
    - Inventaire après décès: Pornin, François. Bourrelier. Ponceau (rue du), n° 12, passage cheval rouge., 13 décembre 1826
      inventaire après décès; Cheval-Rouge (passage du); Ponceau (rue du); Pornin, François; sellier
    - Inventaire après décès: Saunier, Louis-Jacques-Gabriel. Menuisier. Etienne (rue), n° 7., 18 décembre 1826
      inventaire après décès; Saunier, Louis-Jacques-Gabriel; menuisier
    - Inventaire après décès: Mercadier, Michel. Accoucheur médecin. Martyrs (rue des), n° 11., 3 février 1827
      inventaire après décès; Martyrs (rue des); Mercadier, Michel; médecin
    - Inventaire après décès: Tassin de Vallière, Prosper-François-Joseph. Receveur général de la vendée. Ecuyer. Université (rue de l'), n° 77., 5 février 1827
      inventaire après décès; Université (rue de l'); Vendée (Pays-de-la-Loire, département); Tassin de Vallière, Prosper-François-Joseph; percepteur
    - Inventaire après décès: Grenache, Laurence-Nicole. Bouton, Jacques (veuve). Grenier-Saint-Lazare (rue du), n° 15., 14 février 1827
      inventaire après décès; Grenier-Saint-Lazare (rue du); Grenache, Laurence-Nicole; Bouton, Jacques
    - Inventaire après décès: Fleury, Marie-Françoise. Faron Gagny, Etienne (épouse). Charles-X (rue), n° 55., 14 février 1827
      inventaire après décès; Charles-X (rue); Fleury, Marie-Françoise; Faron Gagny, Etienne
    - Inventaire après décès: Lecouteux, Grégoire-François. Bourrelier. Faubourg-Montmartre (rue du), n° 44., 21 février 1827
      inventaire après décès; Faubourg-Montmartre (rue du); Lecouteux, Grégoire-François; sellier